【裁判字號】    89,易,382
【裁判日期】    890225
【裁判案由】    恐嚇取財等
【裁判全文】
臺灣臺北地方法院刑事判決              八十九年度易字第三八二號
    公  訴  人  臺灣臺北地方法院檢察署檢察官
    被      告  甲○○
右列被告因恐嚇取財案件，經檢察官提起公訴（八十八年度偵字第二七二一０號），
本院判決如左：
    主      文
甲○○意圖為自己不法之所有，以恐嚇使人將本人之物交付，處有期徒刑捌月。
    事      實
一、甲○○明知車牌Ｆ三－二四六九號自用小客車係張宗元（另移由台灣桃園地方法
    院審理）於民國八十八年十二月十六日早上九時許，在台北縣永和環河東路四段
    河堤上竊得之贓物，竟加以收受，並於同日下午三時許，意圖為自己不法之所有
    ，以電話向前開車輛車主乙○○恐嚇稱：該車業遭他人竊取，倘不交出新台幣價
    還價，最後議定以五萬元贖回該車。雙方遂約於同日下午四時許，在台北縣新店
    市捷運站前之肯得基炸雞速食店見面，因乙○○堅持見到車輛始交付金錢，甲○
    ○即稱帶乙○○至台北縣烏來山區取車，嗣於途中遭跟監之警員攔下，而乙○○
    當時尚未交付錢財予甲○○而恐嚇取財不遂。同日下午五時三十分許，在台北縣
    新店市○○路○段八七號前，尋獲上揭贓車。
二、案經被害人乙○○訴由台北縣警察局中和分局報告台灣台北地方法院檢察署檢察
    官偵查起訴。
    理      由
一、訊之被告否認右揭犯行，辯稱：我不知那輛車是張宗元偷來的，他因之前向我借
    一萬元，我向他要錢，他把車借給我，要我打電話向對方要錢，我和車主約好五
    萬元贖回車子，我把車子停正北宜路邊，我和車主坐計程車去拿車途中被警察攔
    下云云，惟查該車為乙○○所有於八十八年十二月十六日九時許，在台北縣永和
    市○○○路○段河堤上為張宗元所竊，業據張宗元於偵查中供明，核與乙○○於
    警訊所供相符，顯為贓車。而被告收受該車時，張宗元未交付行車執照等車籍相
    關證件，且張宗元無何權源持有該車，被告又無法說明其何以有權向車主要錢，
    其與車主通電話後，已知該車為車主被竊之贓車，其猶與車主討價還價（開價八
    萬元），最後車主因恐該車被解而同意。交付五萬元贖回車子，顯見其早知該車
    為來路不明之贓車，其猶收受該贓車，且恐嚇車主乙○○如不付贖金，要將價值
    五十萬元之車解體，車主乙○○因恐車被解體而無法尋回，始備財準備贖回車輛
    ，被告所辯不知是贓車，無恐嚇取財犯行云云，顯係卸責之詞，不足採信，此外
    復有贓物領據、車輛竊盜車牌失竊資料個別查詢報表、查詢車輛認可資料等在卷
    足稽，事證明確，其犯行洵堪認。
二、核被告收受贓車係犯刑法第三百四十九條第一項收受贓物罪，其恐嚇車主贖回車
    輛，於車主交付贖金之前為警查獲而未遂，係犯刑法第三百四十六條第三項、第
    一項之恐嚇取財未遂罪。其所犯贓物罪與恐嚇取財未遂罪間有方法結果之牽連關
    係，應從一重依恐嚇取財未遂罪論處，並合依刑法第二十六條前按既遂犯之刑減
    輕其刑。爰審酌被告犯後百般飾詞卸責，犯罪後態度欠佳，並參酌被告其餘犯罪
    之動機、目的、手段、品行、智識程度、所生危害及犯罪後之態度等一切情狀，
    量處如主文所示之刑，以資懲戒。
據上論斷，應依刑事訴訟法第二百九十九條第一項前段、刑法第三百四十六條第三項
、第一項、第二十六條前段、第五十五條、第三百四十九條第一項，罰金罰鍰提高標
準條例第一條前段判決如主文。
本案經檢察官曾部倫到庭執行職務
中      華      民      國      八十九      年     二     月   二十九   日
                                      臺灣臺北地方法院刑事第五庭
                                          法  官  劉  亭  柏
右正本證明與原本無異。
如不服本判決，應於判決送達後十日內，向本院提出上訴狀。
                                          書記官  羅  欣  宜
中      華      民      國      八十九      年     三     月      七    日
刑法第三百四十六條
意圖為自己或第三人不法之所有，以恐嚇使人將本人或第三人之物交付者，處六月以
上五年以下有期徒刑，得併科一千元以下罰金。
以前項方法得財產上不法之利益或使第三人得之者，亦同
前二項之未遂犯，罰之。
刑法第三百四十九條
收受贓物者，處三年以下有期徒刑、拘役或五百元以下罰金。
搬運、寄藏、故買贓物或為牙保者，處五年以下有期徒刑、拘役或科或併科一千元以
下罰金。
因贓物變得之財物，以贓物論。


司法院資訊處製作；財團法人民間司法改革基金會備份。
